# Benjamin Moreno Sáez

Santiago, Chile linkedin.com/in/benjamorenosaez/· +56 940551892· webenja0@gmail.com

Soy desarrollador frontend con más de 3 años de experiencia creando aplicaciones web modernas. Me especializo en la creación de interfaces altamente personalizadas, optimizadas ,funcionales y responsivas. Mi enfoque está en la usabilidad y en asegurar una excelente experiencia de usuario, trabajando de manera efectiva en equipos ágiles.

#### **EXPERIENCIA**

En Remoto

**NoCountry** 

Nov 2024 - presente

- Desarrollador Frontend de "Pacis" (Práctica laboral)
  - → Desarrollé completamente un sitio web E-commerce de productos artesanales,para el cuidado personal.
  - → Traduje diseños UX/UI a código funcional.Maqueté e implementé estilos en CSS y desarrollé la lógica de los componentes.
  - → Logré una mejora del 50% en el rendimiento del sitio mediante la optimización de imágenes, lo que resultó en una carga más rápida y una mejor experiencia de usuario..
  - → Integré y consumí APIs, apoyé y resolví problemas constantemente en Backend.
  - → Participé en dailies cinco veces a la semana, así como en reuniones técnicas con roles clave del equipo (Backend, Frontend, UX/UI, QA, Project Manager y Team Leader).
  - → Colaboré de manera efectiva con el equipo, logrando conectarnos, generar un buen ambiente, y poner en marcha todo lo planificado. Habilidades como comunicación efectiva, escucha activa, proactividad y compromiso fueron fundamentales para el éxito del proyecto.

**NoCountry En Remoto** 

Desarrollador Frontend de "**PostPlate**" (Práctica laboral)

Sept 2024 - Nov 2024

- → Desarrollé componentes y estilos del sitio sin UX/UI.
- → Implementé funcionalidades (Login, Navegación SPA, sistema de publicaciones, etc..).
- → Colaboré estrechamente con Backends, Frontend y Teamleader.

**Revista Sur Activo** Puerto varas, Chile Oct 2022– Feb 2023

Maquetador Frontend React de "Revista Sur Activo"

- → Desarrollé el sitio web completo, el cual era estático.
- → Diseñé, maqueté y agregué funcionalidades necesarias para la revista.
- → Implementé formularios con validación.
- → Mejoré el rendimiento del sitio ,gracias a la optimización de imágenes.

## **EDUCACIÓN**

# UNIVERSIDAD ANDRÉS BELLO (UNAB)

**Stgo/República, Chile** *enero* 2017 – *junio* 2021

#### Geología

★ Desarrollé habilidades en pensamiento crítico, razonamiento lógico y trabajo en equipo, fundamentales para resolver problemas complejos en desarrollo web.

#### **PLATZI**

- ★ Curso de Unit Testing con Jest en React
- ★ Curso de Fundamentos de pruebas de software
- ★ Curso de automatización de pruebas UI con Cypress

# **TECNOLOGÍAS**

HTML5	CSS avanzado	JavaScript	React	Git
Github	APIs REST	Boostrap	Jest	Cypress

### **PROYECTOS**

- Revista Sur Activo (revista digital )
  - ➤ <a href="https://jovial-figolla-7271fd.netlify.app/">https://jovial-figolla-7271fd.netlify.app/</a>
- **Pacis** ( e-commerce de productos artesanales )
  - ➤ <a href="https://fantastic-pony-a7bb42.netlify.app/">https://fantastic-pony-a7bb42.netlify.app/</a>
- Portafolio ( proyecto personal )
  - ➤ <a href="https://meek-kulfi-21fce7.netlify.app/">https://meek-kulfi-21fce7.netlify.app/</a>
- SonicPulse ( proyecto personal )
  - https://animated-croissant-b49064.netlify.app/